nb: Varer til røkelsessett medfølger: Bambuspinner; Kull; Eteriske oljer; Former; Naturlige urter; Harpikser; Annen
ja: お香キット付属品: 竹串; 木炭; エッセンシャルオイル; 金型; 天然ハーブ; 樹脂; その他
ru: Состав набора для изготовления благовоний: Бамбуковые палочки; Древесный уголь; Эфирные масла; Формы; Натуральные травы; Смолы; Другое
el: Περιλαμβανόμενα αντικείμενα σε κιτ θυμιάματος: Στικ μπαμπού; Ξυλάνθρακας; Αιθέρια έλαια; Καλούπια; Φυσικά βότανα; Ρητίνες; Άλλο
sl-SI: Priložene komponente v kompletu za izdelavo kadila: Bambusove palice; Oglje; Eterična olja; Kalupi; Naravna zelišča; Smole; Drugo
hr-HR: Artikli uključeni u komplet mirisnih štapića: Bambusovi štapići; Ugljen; Eterična ulja; Kalupi; Prirodno bilje; Smole; Ostalo
de: Räucherstäbchen-Set-Artikel inklusive: Bambussticks; Holzkohle; Ätherische Öle; Formen; Natürliche Kräuter; Harze; Sonstiges
es: Artículos del kit incienso incluidos: Palos de bambú; Carbón; Aceites esenciales; Moldes; Hierbas naturales; Resinas; Otros
zh-CN: 包含香熏套件物品: 竹棍; 炭; 香精油; 模具; 天然草本; 树脂; 其他
sk-SK: Produkty zahrnuté v súprave kadidla: Bambusové palice; Drevené uhlie; Esenciálne oleje; Formy; Prírodné bylinky; Živice; Iné
sv: Rökelsekitsartiklar som ingår: Bambupinnar; Träkol; Eteriska oljor; Formar; Naturliga örter; Hartser; Annat
ro-RO: Articole incluse în kitul de produse cu tămâie: Bețe de bambus; Cărbune; Uleiuri esențiale; Matrițe; Ierburi naturale; Rășini; Altele
hu: A füstölőkészlet tartalmazott részei: Bambuszrudak; Faszén; Illóolajok; Penészgombák; Természetes gyógynövények; Gyanták; Egyéb
en: Incense kit items included: Bamboo sticks; Charcoal; Essential oils; Molds; Natural herbs; Resins; Other
fi: Mukana suitsukepakkaus: Bambutikut; Puuhiili; Eteeriset öljyt; Home; Luonnolliset yrtit; Hartsit; Muu
lt-LT: Elementai, įeinantys į smilkalų rinkinį: Bambuko lazdelės; Medžio anglis; Eterinis aliejus; Formos; Natūralios žolelės; Dervos; Kita
bg-BG: Включени артикули от комплекта за тамян: Бамбукови пръчки; Въглен; Етерични масла; Плесени; Естествени билки; Смоли; Други
vi: Đi kèm bộ nhang: Que tre; Than củi; Tinh dầu; Khuôn; Thảo mộc thiên nhiên; Nhựa; Khác
pt-PT: Itens de kit de incenso incluídos: Paus de bambu; Carvão; Óleos essenciais; Bolores; Ervas naturais; Resinas; Outro
th: รวมอุปกรณ์ชุดธูปหอม: ก้านไม้ไผ่; ถ่านไม้; น้ำมันหอมระเหย; แบบปั้น; สมุนไพรธรรมชาติ; แบบเรซิน; อื่นๆ
cs: zahrnuté položky sady vonných tyčinek: Bambusové tyčinky; Dřevěné uhlí; Esenciální oleje; Zemina; Přírodní byliny; Pryskyřice; Jiné
it: Articoli del kit di incenso inclusi: Bastoncini di bambù; Carbone; Oli essenziali; Muffe; Erbe naturali; Resine; Altro
pt-BR: Itens incluídos no kit de incenso: Varetas de bambu; Carvão; Óleos essenciais; Bolores; Ervas naturais; Resinas; Outro
ko: 향 키트 품목 포함: 대나무 막대기; 숯; 에센셜 오일; 곰팡이; 천연 허브; 수지; 기타
da: Artikler til røgelsessæt medfølger: Bambuspinde; Trækul; Æteriske olier; Skimmel; Naturlige urter; Harpikser; Andet
nl: Wierook kit inbegrepen: Bamboestokjes; Houtskool; Essentiële oliën; Mallen; Natuurlijke kruiden; Harsen; Andere
zh-TW: 包括薰香組品項: 竹籤; 活性碳; 精油; 模具; 天然藥草; 樹脂; 其他
tr: Tütsü kiti öğeleri dahildir: Bambu çubukları; Kömür; Uçucu yağlar; Kalıplar; Doğal otlar; Reçineler; Diğer
fr: Articles du kit d’encens inclus: Bâtons de bambou; Charbon; Huiles essentielles; Moules; Herbes naturelles; Résines; Autre
pl: Elementy zestawu kadzidełek: Patyczki bambusowe; Węgiel drzewny; Olejki eteryczne; Formy; Naturalne zioła; Żywice; Pozostałe